# 售后服务外包

提问人：奔腾的审鸡师 时间：2019-01-27 16:14:27
某 A 公司销售设备后将售后服务工作（ 2 年期）外包给 B 公司，请问 A公司应该针对该售后服务计提预计负债，还是要作为 A 公司的成本？

回答人：chenyiwei
A 和 B 如何就该外包服务定价和结算？结算金额是否与 B 的实际维修工作量挂钩？期末相关负债的金额是确定的，还是需要合理估计？
但是，无论如何，该项售后维修服务的外包，在 A 公司账面，其计入的利润表项目与其自身直接提供此类维保服务时的处理是一致的，即：属于保证性质保的支出计入销售费用；属于额外的服务性质保（新准则下作为单项履约义务）的支出则在后续质保期内确认为营业成本。